臺灣士林地方法院刑事判決
110年度易字第261號
公  訴  人  臺灣士林地方檢察署檢察官
被      告  陳奕辰
上列被告因竊盜案件，經檢察官提起公訴（110年度偵緝字第206
號），本院判決如下：
    主  文
陳奕辰犯竊盜罪，處拘役肆拾日，如易科罰金，以新臺幣壹仟元
折算壹日。
未扣案之犯罪所得士力架巧克力肆條、特趣巧克力伍條均沒收，
於全部或一部不能沒收或不宜執行沒收時，追徵其價額。
    犯罪事實
一、陳奕辰意圖為自己不法之所有，基於竊盜之犯意，於民國10
    9年7月16日17時42許，在新北市○○區○○路00號1樓統一超商
    竹捷門市，趁店員不注意之際，徒手竊取店內貨架上士力架
    巧克力4條、特趣巧克力5條（價值共新臺幣【下同】315元
    ），得手後藏放在褲子口袋內，未結帳即行離去。
二、案經翁振傑訴由新北市政府警察局淡水分局報告臺灣士林地
    方檢察署（下稱士林地檢署）檢察官偵查起訴。
    理  由
壹、證據能力部分
    查本判決下列所引用之被告以外之人於審判外之言詞及書面
    陳述，固屬傳聞證據，惟檢察官及被告陳奕辰於本院準備程
    序及審理中均陳明同意有證據能力（見本院110年度易字第2
    61號卷【下稱本院卷】第401頁、第470至472頁），本院審
    酌各該證據資料之作成情況，核無違法取證或其他瑕疵，且
    與本案具有關連性，認以之作為證據應屬適當，依刑事訴訟
    法第159條之5第1項規定，前揭證據資料均有證據能力。其
    餘本案認定犯罪事實之非供述證據部分，均與本案犯罪事實
    具有關聯性，並無事證足認有違背法定程式或經偽造、變造
    等情事，且經本院依法踐行調查程序，依刑事訴訟法第158
    條之4反面解釋，亦均具有證據能力。
貳、實體認定犯罪事實所憑之證據及理由
一、上開犯罪事實，業據被告於本院審理中坦承不諱（見本院卷
    第470頁、第472頁），核與證人即告訴人翁振傑（下稱告訴
    人）於警詢時之證述情節相符（見士林地檢署109年度偵字
    第18001號卷【下稱偵卷】第7至9頁、第11至12頁），復有
    監視器錄影畫面擷圖（見偵卷第23至27頁）、貨架商品照片
    （見偵卷第27至29頁）、新北市政府警察局淡水分局竹圍派
    出所受理刑事案件報案三聯單、受理各類案件紀錄表（見偵
    卷第43至47頁、第49頁）、監視器錄影影像光碟1片暨本院
    勘驗筆錄暨擷圖（見偵緝卷後附之光碟片存放袋、本院卷第
    403至409頁、第415至460頁）等證據在卷可稽，足認被告上
    開任意性自白核與事實相符，得採為認定事實之證據。本案
    事證明確，被告上揭犯行堪以認定，應予依法論科。
二、論罪科刑
(一)論罪：
　　核被告所為，係犯刑法第320條第1項之竊盜罪。被告於上揭
    時、地，先後竊取士力架巧克力4條、特趣巧克力5條之行為
    ，應係基於單一竊盜之目的，於密切接近之時間，在同一地
    點先後實施，並侵害同一法益，各行為之獨立性極為薄弱，
    依一般社會健全概念，在時間差距上，難以強行分開，在刑
    法評價上，以視為數個舉動之接續施行，合為包括之一行為
    予以評價，較為合理，應論以接續犯之一罪。
(二)量刑：
　　爰以行為人之責任為基礎，審酌被告不思以己力賺取生活所
    需，為貪圖小利隨意徒手竊取他人物品之犯罪動機、目的與
    手段，實無足取；併考量被告竊得之物均未返還與告訴人之
    犯罪所生損害；參以被告前有諸多竊盜之前科，此有臺灣高
    等法院被告前案紀錄表在卷可佐（見本院卷第479至502頁）
    ，可認其素行不佳；佐以被告犯後終能坦承犯行，其犯後態
    度尚可；復衡諸告訴人到庭稱：量刑部分請依法處理等語（
    見本院卷第133頁）之量刑意見；兼衡被告自陳：美國哥倫
    比亞大學碩士畢業之教育、智識程度，未婚、獨居，之前從
    事研究員、現就讀研究所課程並兼家教、月收入約2萬多元
    ，有在看精神科等語（見本院卷第473頁）之家庭經濟生活
    狀況等一切情狀，量處如主文所示之刑，並諭知易科罰金之
    折算標準。
三、沒收部分：
(一)按犯罪所得，屬於犯罪行為人者，沒收之；於全部或一部不
    能沒收或不宜執行沒收時，追徵其價額，刑法第38條之1第1
    項前段、第3項分別定有明文。
(二)經查，未扣案之士力架巧克力4條、特趣巧克力5條（價值共
    315元），為被告上揭竊盜犯行所竊得之物，未發還與告訴
    人，此為告訴人所陳述明確（見本院110年度審易字第358號
    卷第73至74頁），且復無證據證明上開物品已經滅失，則該
    物品自仍為被告所有之犯罪所得，爰依刑法第38條之1第1項
    前段宣告沒收，且因未扣案，併依同條第3項，宣告於全部
    或一部不能沒收或不宜執行沒收時，追徵其價額。
據上論斷，應依刑事訴訟法第299條第1項前段，刑法第320條第1
項、第41條第1項前段、第38條之1第1項前段、第3項，刑法施行
法第1條之1第1項，判決如主文。
本案經檢察官陳彥章提起公訴，檢察官許梨雯、周禹境到庭執行
職務。
中　　華　　民　　國　　111 　年　　4 　　月　　7 　　日
                  刑事第六庭審判長法  官  雷雯華
　　　　　　　　　　              法  官  李建忠
　　　　　　　　　　              法  官  林哲安
以上正本證明與原本無異。
如不服本判決，應於判決送達後20日內向本院提出上訴書狀，並
應敘述具體理由；其未敘述上訴理由者，應於上訴期間屆滿後20
日內向本院補提理由書（均須按他造當事人之人數附繕本），「
切勿逕送上級法院」。告訴人或被害人如對於本判決不服者，應
具備理由請求檢察官上訴，其上訴期間之計算係以檢察官判決正
本送達之日期為準。因疫情而遲誤不變期間，得向法院聲請回復
原狀。
　　　　　　　　　　              書記官  郭如君
中　　華　　民　　國　　111 　年　　4 　　月　　7 　　日
附錄本案論罪科刑法條：　　　　　　　　　　
中華民國刑法第320條
意圖為自己或第三人不法之所有，而竊取他人之動產者，為竊盜
罪，處5年以下有期徒刑、拘役或50萬元以下罰金。
意圖為自己或第三人不法之利益，而竊佔他人之不動產者，依前
項之規定處斷。
前二項之未遂犯罰之。